cs: Typ kufru na nářadí: Typ batoh; Typ kufřík; Pevný kufr; Modulární stohovatelný kufr; Organizér/vložka; Pouzdro; Kufr na kolečkách; Typ brašna přes rameno; Měkké pouzdro; Jiné
hr-HR: Faktor oblika kutije alata: U stilu ruksaka; U stilu aktovke; Tvrdi kovčeg; Modularni kovčeg za slaganje; Organizator/umetak; Torbica; Kovčeg na kotačiće; U stilu torbe za rame; Meki kovčeg; Ostalo
tr: Alet çantası form faktörü: Sırt çantası stili; Evrak çantası stili; Sert çanta; Modüler istiflenebilir çanta; Düzenleyici/iç modül; Kılıf; Tekerlekli çanta; Omuz çantası stili; Yumuşak çanta; Diğer
it: Fattore di forma della cassetta degli attrezzi: A zaino; A valigetta; Custodia rigida; Custodia modulare impilabile; Organizer/inserto; Astuccio; Trolley; A tracolla; Custodia morbida; Altro
zh-CN: 工具盒外形尺寸: 背包款式; 公文包款式; 硬盒; 模块化可叠放盒; 收纳盒/内胆; 收纳袋; 拉杆盒; 单肩包款式; 软盒; 其他
th: เครื่องมือ รูปแบบ: สไตล์กระเป๋าเป้; สไตล์กระเป๋าเอกสาร; เคสแข็ง; เคสวางซ้อนกันได้แบบแยกส่วน; ตัวจัดระเบียบ/ช่องใส่ของ; ซอง; กระเป๋าล้อลาก; สไตล์กระเป๋าสะพายข้าง; เคสอ่อน; อื่นๆ
da: Formfaktor for værktøjskasse: Rygsæksdesign; Mappe-design; Hardcase; Modulær kasse, der kan stables; Arrangør/indsats; Pose; Rullekuffert; Skuldertaskedesign; Blød kuffert; Andet
ja: ツールケースのフォームファクター: バックパックスタイル; ブリーフケーススタイル; ハードケース; モジュール式スタッキングケース; オーガナイザー/インサート; ポーチ; ローリングケース; ショルダーバッグスタイル; ソフトケース; その他
fr: Format de la mallette à outils: Style sac à dos; Style mallette; Étui rigide; Coffret empilable modulaire; Organiseur/insert; Pochette; Valise à roulettes; Style sac à bandoulière; Étui souple; Autre
lt-LT: Įrankių dėklo tipas: Kuprinės tipo; Portfelio tipo; Kietas dėklas; Modulinis, sudedamas vienas ant kito; Dėtuvė / įdėklas; Krepšelis; Dėklas su ratukais; Krepšio per petį tipo; Minkštas dėklas; Kita
zh-TW: 工具箱外型規格: 後背包式; 公事包式; 硬殼; 模組化堆疊箱; 收納盒/內膽包; 收納袋; 拉桿箱; 肩背包式; 軟殼; 其他
sl-SI: Oblika kovčka za orodje: Slog nahrbtnika; Slog aktovke; Trdi kovček; Modularni nakladalni kovček; Organizator/vstavek; Torbica/etui; Kovček na kolesih; Slog torbe za čez ramo; Mehka torba; Drugo
ko: 공구 케이스 형태: 백팩 스타일; 브리프케이스 스타일; 하드 케이스; 모듈형 스태커블 케이스; 오거나이저/인서트; 파우치; 롤링 케이스; 숄더백 스타일; 소프트 케이스; 기타
ru: Формфактор кейса для инструментов: В виде рюкзака; В виде портфеля; Жёсткий кейс; Модульный штабелируемый кейс; Органайзер/вкладыш; Чехол; Кейс на колёсах; Сумка через плечо; Мягкий кейс; Другое
fi: Työkalukotelon muototekijä: Reppumalli; Salkkumalli; Kova kotelo; Modulaarinen pinottava kotelo; Järjestelijä/sisäosa; Pussi; Pyörällinen laukku; Olkalaukkumalli; Pehmeä kotelo; Muu
nl: Gereedschapskoffer vormfactor: Rugzakstijl; Kofferstijl; Harde koffer; Modulaire stapelbare koffer; Organizer/inlay; Etui; Koffer op wielen; Schoudertas-stijl; Zachte tas; Overige
sk-SK: Tvar kufríka na náradie: V štýle batoha; V štýle kufríka; Tvrdé puzdro; Modulárny stohovateľný kufor; Organizér/vložka; Vrecko; Kufor na kolieskach; Taška cez rameno; Mäkké puzdro; Iné
bg-BG: Типоразмер на куфара за инструменти: Тип раница; Тип куфарче; Твърд куфар; Модулен куфар за подреждане един върху друг; Органайзер/приставка; Торбичка; Куфар на колелца; Тип чанта за рамо; Мек калъф; Друго
pt-PT: Formato da mala de ferramentas: Estilo mochila; Estilo pasta; Estojo rígido; Caixa empilhável modular; Organizador/separador; Bolsa; Mala com rodas; Estilo saco de ombro; Estojo maleável; Outro
es: Factor de forma de la caja de herramientas: Estilo mochila; Estilo maletín; Estuche rígido; Estuche modular apilable; Organizador/inserto; Bolsa; Estuche con ruedas; Estilo bolso de hombro; Estuche blando; Otro
hu: Szerszámdoboz formatényező: Hátizsák stílus; Aktatáska stílus; Kemény tok; Moduláris egymásra rakható doboz; Rendszerező/betét; Tasak; Gurulós tok; Válltáska stílus; Puha tok; Egyéb
pl: Format walizki narzędziowej: Plecak; Teczka; Twarda walizka; Modułowa walizka piętrowa; Organizer/wkładka; Kieszeń/etui; Walizka na kółkach; Torba na ramię; Miękka torba/walizka; Inny
pt-BR: Estojo de ferramentas formato: Estilo mochila; Estilo maleta; Estojo rígido; Caixa modular empilhável; Organizador/divisória; Bolsa; Mala com rodas; Estilo bolsa de ombro; Estojo macio; Outros
de: Bauform des Werkzeugkoffers: Rucksack-Stil; Aktenkoffer-Stil; Hartschalenkoffer; Modularer stapelbarer Koffer; Organizer/Einsatz; Tasche; Rollkoffer; Schultertaschen-Stil; Softcase; Sonstige
el: Μορφή θήκης εργαλείων: Τύπου σακιδίου πλάτης; Τύπου χαρτοφύλακα; Σκληρή θήκη; Αρθρωτή θήκη στοίβαξης; Θήκη οργάνωσης/ένθετο; Πουγκί; Θήκη με ροδάκια; Τύπου τσάντας ώμου; Μαλακή θήκη; Άλλο
sv: Verktygslådans utformning: Ryggsäck; Portfölj; Hårt fodral; Modulär stapelbar väska; Organisatör/insats; Ficka; Väska på hjul; Axelremsväska; Mjuk väska; Övrigt
en: Tool case form factor: Backpack style; Briefcase style; Hard case; Modular stackable case; Organizer/insert; Pouch; Rolling case; Shoulder bag style; Soft case; Other
vi: Hình dạng hộp đựng dụng cụ: Kiểu balo; Kiểu cặp táp; Hộp cứng; Hộp mô-đun có thể xếp chồng; Túi đựng/Tấm lót; Túi nhỏ; Hộp có bánh xe kéo; Kiểu túi đeo chéo; Túi mềm; Khác
nb: Formfaktor for verktøykasse: Ryggsekkstil; Koffertstil; Hardt etui; Modulær, stablebar koffert; Organisator/innsats; Mappe; Koffert med hjul; Skulderveskestil; Mykt etui; Annet
ro-RO: Factor de formă al trusei de scule: Stil rucsac; Stil servietă; Casetă dură; Cutie modulară stivuibilă; Organizator/inserție; Borsetă; Cutie pe roți; Stil geantă de umăr; Geantă moale; Altele